【裁判字號】    97,易,364
【裁判日期】    970829
【裁判案由】    竊盜
【裁判全文】
臺灣新竹地方法院刑事判決               97年度易字第364號
公  訴  人  臺灣新竹地方法院檢察署檢察官
被      告  乙○○
上列被告因竊盜案件，經檢察官提起公訴（96年度偵字第5380號
），本院判決如下：
    主  文
乙○○犯竊盜罪，累犯，處有期徒刑肆月，如易科罰金，以新台
幣壹仟元折算壹日。
    事  實
一、乙○○前於民國73年因竊盜罪，經本院以73年度訴字第303
    號判決判處有期徒刑3 年確定；又因結夥搶劫等罪，經臺灣
    高等法院以75年度重上更四字第270 號判決判處無期徒刑，
    褫奪公權終身確定，嗣於77年間經臺灣高等法院以77年度聲
    減字第12084 號裁定減刑為有期徒刑20年，褫奪公權10年，
    又於80年間經本院以80年聲減字第729 號裁定減為有期徒刑
    19年確定；上開2 罪經合併執行後，於84年3 月22日假釋出
    監，於92年2 月5 日期滿未經撤銷假釋視為執行完畢。詎仍
    不知改過，明知友人甲○○並無積欠其任何債務，竟思竊取
    甲○○下列隧道推進器後變賣，再以變賣所得清償其另積欠
    友人戊○○之債務，乃基於意圖為自己不法所有之竊盜犯意
    ，先於96年6 月14日8 時許經由不知情之友人丁○○介紹，
    委託不知情之廢鐵收購業者丙○○駕駛車牌號碼268-RE號大
    貨車，共同前往新竹縣新埔鎮○○路463 巷7 號前空地，於
    12時10分許到達現場後，乙○○即向丙○○佯稱：現場堆放
    之推進器係伊與合夥人共有的，伊合夥人已經去世了，故請
    丙○○收購回收等語，丙○○因而不疑有他，乃將甲○○所
    有置於該址總重量1 萬810 公斤之隧道推進器3 組載運離開
    ，嗣載運至鄰近之地磅站過磅秤重計算收購價金後，並於行
    動電話中依乙○○之指示將現金新台幣97290 元支付予隨丙○○車輛前往地磅站之戊○○，而以此方法竊取甲○○上開
    推進器，嗣丙○○再將該推進器載往位於桃園縣蘆竹鄉○○
    村○○路397 巷22之1 號大勝廢料行，以每公斤10.8元之價
    格販售予該不知情之經營業者林金益，嗣為警循線前往查獲
    始知上情。
二、案經甲○○訴請新竹縣政府警察局新埔分局報告臺灣新竹地
    方法院檢察署檢察官偵查後起訴。
    理  由
一、按「被告以外之人於審判外之陳述，雖不符前四條之規定，
    而經當事人於審判程序同意作為證據，法院審酌該言詞陳述
    或書面陳述作成時之情況，認為適當者，亦得為證據。」、
    「當事人、代理人或辯護人於法院調查證據時，知有第一百
    五十九條第一項不得為證據之情形，而未於言詞辯論終結前
    聲明異議者，視為有前項之同意。」，刑事訴訟法第159 條
    之5 定有明文。經查：本院以下所引用被告以外之人於審判
    外之言詞或書面陳述，雖均屬傳聞證據，然被告對該證據之
    證據能力均未表示異議，本院審酌上開證據作成時之情況，
    亦認為無不當之處，依上開規定乃有證據能力，合先敘明。
二、上開犯罪事實，業據被告於本院審理中坦承不諱，核與證人
    甲○○、丙○○、丁○○於本院審理中，證人林金益、陳來
    香於警詢中證述之情節相符，且有過磅單1 紙、現場照片16
    幀在卷可證，被告上開自白乃與事實相符，堪信為真實，其
    犯行事證明確，堪予認定。
三、核被告所為，係犯刑法第320 條第1 項普通竊盜罪。被告利
    用不知情之廢鐵收購業者丙○○竊取系爭推進器，為間接正
    犯；被告有事實欄所載之前科紀錄而受有期徒刑之宣告，於
    92年2 月5 日期滿未經撤銷假釋視為執行完畢，有臺灣高等
    法院被告前案紀錄表在卷可參，並經本院依職權調取臺灣新
    竹地方法院檢察署84年度執更字第305 號執行卷宗核閱無訛
    ，被告於徒刑執行完畢後5 年內，故意再犯本件有期徒刑以
    上之罪，為累犯，應依刑法第47條第1 項規定加重其刑。爰
    審酌被告正值壯年，不知以己力賺取財物，明知甲○○並未
    積欠其債務，仍恣意竊取甲○○所有之上開推進器變賣，造
    成被害人甲○○之財物損害，且於警詢、偵查及本院準備程
    序中否認犯罪，本不宜寬恕，惟念其於本院審理中終知坦承
    犯行，尚有改過之心，被害人甲○○於本院審理中亦陳明其
    等原均係舊識，願意原諒被告，及被告竊取後變賣所得非鉅
    等一切情狀，量處如主文所示之刑，並諭知易科罰金之折算
    標準。
據上論斷，應依刑事訴訟法第299 條第1 項前段，刑法第320 條
第1 項、第47條第1 項、第41條第1 項前段，刑法施行法第1 條
之1 ，判決如主文。
本案經檢察官張凱絜到庭執行職務。
中    華    民    國    97    年    8    月     29    日
                    刑事第二庭  法  官  蔡川富
以上正本證明與原本無異。
如不服本判決應於收受本判決後10日內向本院提出上訴書狀，上
訴書狀應敘述具體理由。上訴書狀未敘述上訴理由者，應於上訴
期間屆滿後20日內補提理由書狀於本院 (均須按他造當事人之人
數附繕本)「 切勿逕送上級法院」。
中    華    民    國    97    年    8    月     29    日
                                書記官  陳秀子
附錄本案論罪科刑法條全文：
中華民國刑法第320條
（普通竊盜罪、竊佔罪）意圖為自己或第三人不法之所有，而竊
取他人之動產者，為竊盜罪，處5 年以下有期徒刑、拘役或5 百
元以下罰金。
意圖為自己或第三人不法之利益，而竊佔他人之不動產者，依前
項之規定處斷。
前二項之未遂犯罰之。


司法院資訊處製作；財團法人民間司法改革基金會備份。
